【裁判字號】    96,易,933
【裁判日期】    970121
【裁判案由】    竊盜
【裁判全文】
臺灣屏東地方法院刑事判決               96年度易字第933號
公  訴  人  臺灣屏東地方法院檢察署檢察官
被      告  乙○○
            丁○○
                    （另案臺灣屏東監獄竹田分監執行中）
上列被告因竊盜案件，經檢察官提起公訴（96年度偵字第4903號
、第6184號），茲因被告就被訴事實為有罪之陳述，經告知簡式
審判程序意旨，並聽取公訴人及被告之意見後，裁定依簡式審判
程序審理，判決如下：
    主  文
乙○○攜帶兇器竊盜，處有期徒刑月。扣案小型破壞剪壹把沒
收；又共同攜帶兇器竊盜，處有期徒刑柒月。扣案大型破壞剪壹
把沒收；應執行有期徒刑玖月。扣案大、小型破壞剪各壹把均沒
收。
丁○○共同攜帶兇器竊盜，累犯，處有期徒刑捌月。扣案大型破
壞剪壹把沒收。
    事  實
一、丁○○有多次犯罪經法院判刑確定並執行完畢之紀錄，最近
    一次有期徒刑執行完畢係因民國90年間犯施用第一級、第二
    級毒品罪，經本院90年度訴字第563 號判處有期徒刑1 年、
    8 月，應執行有期徒刑1 年6 月確定，並與92年間另犯施用
    第一級、第二級毒品罪，經本院92年度訴字第378 號判處有
    期徒刑1 年、5 月，應執行有期徒刑1 年4 月確定部分，接
    續執行，於92年2 月12日入監執行，94年8 月9 日因縮刑假
    釋出監付保護管束，依指揮書於95年3 月9 日因保護管束期
    滿未經撤銷假釋而執行完畢。
二、乙○○基於意圖為自己不法所有之竊盜犯意，於民國96年7
    月上旬某日，前往臺灣電力股份有限公司（下稱臺電公司）
    設在屏東縣恆春鎮○○里○○路段之白砂幹32號電線桿前，
    ，持其所有而客觀上足供兇器使用之小型破壞剪1 把，剪取
    該公司所有並連接該電線桿與道路閃光號誌開關箱之電纜線
    約64公尺而竊取之，旋持往屏東縣恆春鎮○○里○○路段產
    業道路一帶剝除表層絕緣外皮，並連同上開破壞剪一併棄置
    該處後，將所得銅裸線持往屏東縣恆春鎮○○路段以新臺幣
    （下同）3,000 元代價售予綽號「黃仔」之不詳姓名成年男
    性資源回收業者。
三、嗣乙○○另與丁○○共同基於意圖為自己不法所有之竊盜犯
    意聯絡，於96年7 月25日凌晨4 時許，共乘丁○○駕駛其透
    過不知情友人魏平政租得之車號ZZ－0130號自用小客車，前
    往屏東縣恆春鎮大光里後壁湖漁港附近之大光路段，推由乙
    ○○持其所有而客觀上可供兇器使用之大型油壓剪1 把，盜
    剪臺電公司所有並設於該處以連接電線桿與閃光號誌開關箱
    之PE電纜線約100 公尺，得手後合力於同日清晨5 時30分許
    ，將所得電纜線及上開大型油壓剪帶回乙○○之兄，即不知
    情之人丙○○（另案檢察官不起訴處分）位在屏東縣恆春鎮
    ○○里○○路6 之2 號之租屋處，嗣於同日上午6 時許預備
    將電纜線外層絕緣皮剝去以利變賣時，為警在該址查獲，扣
    得PE電纜線100 公尺及大型油壓剪1 把，乙○○雖當場與丁
    ○○均趁隙逃逸，然稍後乙○○除為警通知到案說明，另又
    主動供出前開二部分所示犯行，並帶同警員於同日晚間7 時
    20分許，至棄置上開物品處所起出小型破壞剪1 把及剝下之
    電纜線塑膠絕緣外皮2 綑約64公尺而自首接受裁判。
四、案經屏東縣警察局恆春分局報告臺灣屏東地方法院檢察署檢
    察官偵查起訴。
    理  由
一、訊據被告乙○○、丁○○於本院審理時，對前揭犯罪事實均
    自白不諱，核與證人丙○○、魏平政於偵查中，證人即臺電
    公司員工盧國戊、甲○○於警詢時所為證述情節相符，並有
    扣押物品清單、贓物認領保管單、臺電公司配電線路失竊現
    場調查報告表、外線設計圖、車籍資料、租用契約、照片18
    幀，及扣案大、小油壓剪各1 把在卷可稽，被告乙○○、丁
    ○○自白竊盜犯行，堪認與事實相符。渠2 人犯罪事證已臻
    明確，應依法論科。
二、按刑法第321 條第1 項第3 款之攜帶兇器竊盜罪，係以行為
    人攜帶兇器竊盜為其加重條件，此所謂兇器，其種類並無限
    制，凡客觀上足對人之生命、身體、安全構成威脅，具有危
    險性之兇器均屬之，且祇須行竊時攜帶此種具有危險性之兇
    器為已足，並不以攜帶之初有行兇之意圖為必要，最高法院
    著有79年臺上字第5253號判例可資參照。扣案被告乙○○、
    丁○○前揭時地單獨或共同持以犯罪使用之大、小破壞剪各
    1 把，均為金屬材料製造，除其製造目的係供破壞電纜或其
    他堅韌條狀物體構造使用之手工具外，另具整體材質堅硬、
    銳利，造型厚實且易於握持運使之特質，對於人體顯然具有
    危險性，為前開所稱之兇器。核被告乙○○、丁○○攜帶前
    開工具竊取臺電公司之電纜線，所為均係犯電業法第105 條
    竊盜電線罪，應依刑法第321 條第1 項第3 款之攜帶兇器加
    重竊盜罪處斷。公訴意旨漏未論及被告所犯亦違反電業法之
    規定，然其基本事實既屬同一，所犯電業法規定與經論告之
    刑法條文具有法條競合關係，本院自得併予審理，附此敘明
    。2 人就事實欄三所示犯行，有犯意聯絡及行為分擔，均為
    共同正犯。又：
  (一)被告丁○○前因犯施用第一級、第二級毒品罪，經本院90年
    度訴字第563 號判處有期徒刑1 年、8 月，應執行有期徒刑
    1 年6 月確定，並與嗣後另犯施用第一級、第二級毒品罪，
    經本院92年度訴字第378 號判處有期徒刑1 年、5 月，應執
    行有期徒刑1 年4 月確定部分，接續執行，於92年2 月12日
    入監執行，94年8 月9 日因縮刑假釋出監付保護管束，依指
    揮書於95年3 月9 日因保護管束期滿未經撤銷假釋而執行完
    畢，有臺灣高等法院被告前案紀錄表及臺灣屏東地方法院檢
    察署刑案資料查註紀錄表各1 份在卷可按，就所犯事實欄三
    所示犯行，乃受徒刑之執行完畢，5 年以內因故意而再犯本
    件有期徒刑以上之罪，應依累犯之規定，加重其刑。
  (二)被告乙○○就前開第一次（即事實欄二所示）犯行於犯罪後
    原未經發覺，嗣因第二次（即事實欄三所示）犯行為警查獲
    後，於警詢中主動供承而接受裁判，依刑法第62條前段規定
    減輕其刑。又其前揭2 次竊盜犯行雖僅相隔數日，然刑罰法
    規所規定各該特定犯罪，除有原已集合多數犯行為構成要件
    行為態樣或其他特別規定者外，行為人主觀上僅須具備對於
    法條規定各該構成要件之「認識」及「意欲」（即構成要件
    之「知」與「欲」），其主觀不法構成要件即已該當，至其
    動機或在個案中誘發多次行為之共同主觀意向聯繫（如概括
    、整體犯意等）為何，要非所問，茲其2 次加重竊盜犯行既
    均具備完整並可獨立區隔之主、客觀不法構成要件，應各自
    成立並論以數罪而分論併罰之。
三、爰審酌被告之年齡、品行、智識能力、犯罪手段、次數、所
    得財物之價值、對於法益侵害之情節。被告乙○○為63年6
    月21日出生、受有國中畢業教育程度、以擔任水上活動教練
    為業之人，有年籍等資料在卷可參，本件犯罪時年33歲，除
    因施用毒品經法院裁定送觀察勒戒，於94年7 月25日入所執
    行，94年8 月26日因無繼續施用毒品傾向出所執行完畢外，
    未曾因犯罪經法院判刑確定，有臺灣高等法院被告前案紀錄
    表及臺灣屏東地方法院檢察署刑案資料查註紀錄表各1 份在
    卷可按；被告丁○○為58年10月28日出生、現無職業之人，
    有年籍資料附卷可憑，本件犯罪時年37歲，前有多次犯罪經
    法院判刑確定入監執行之紀錄，除前開構成累犯要件部分不
    再重複評價者外，自其成年時起，曾因違反麻醉藥品管理條
    例案件，經本院81年度訴字第634 號判處有期徒刑7 月確定
    ，於82年2 月15日入監，82年10月23日因期滿出監執行完畢
    ；旋又犯違反麻醉藥品管理條例案件，經臺灣高等法院高雄
    分院83年度上易字第1608號（本院83年度易字第4 號）判處
    有期徒刑9 月確定，於83年8 月31日入監執行，84年1 月22
    日期滿出監執行完畢；未幾三犯違反麻醉藥品管理條例案件
    ，經本院84年度易字第1616號判處有期徒刑8 月確定，於85
    年1 月25日入監，85年7 月26日因縮刑期滿執行完畢；嗣因
    犯妨害自由罪，經本院85年度易字第329 號判處有期徒刑4
    月確定，於86年12月1 日入監，並與另案因妨害兵役案件，
    經本院86年度易字第686 號判處拘役50日確定部分接續執行
    ，於87年5 月16日期滿出監執行完畢；旋再犯妨害兵役罪，
    經本院88年度潮簡字第16號判處有期徒刑3 月確定，於89年
    1 月31日入監，89年3 月1 日期滿出監執行完畢，有臺灣高
    等法院被告前案紀錄表及臺灣屏東地方法院檢察署刑案資料
    查註紀錄表各1 份在卷可按，素行欠佳；並審酌渠等以破壞
    剪竊取臺電公司所有供應交通號誌使用電纜線之犯罪手段，
    對於法益所生損害之程度，所得財物之價值，及2 人犯罪後
    於本院審理時均能坦認犯行，犯後態度尚可等一切情狀，量
    處如主文所示之刑，並就被告乙○○所犯2 罪定其應執行之
    刑，以資儆懲。
四、扣案大、小破壞剪各1 把為被告乙○○所有，並供前揭單獨
    或與被告丁○○共同犯罪之工具使用，業據其自承在卷，應
    依刑法第38條第1 項第2 款規定為沒收之諭知。
據上論斷，應依刑事訴訟法第273 條之1 第1 項、第299 條第1
項前段，電業法第105 條，刑法第11條前段、第28條、第321 條
第1 項第3 款、第47條第1 項、第62條前段、第51條第5 款、第
38條第1 項第2 款，判決如主文。
本案經檢察官許英輝到庭執行職務
中    華    民    國    97    年    1     月    21    日
                    刑事第二庭  法  官  陳松檀
以上正本證明與原本無異。
如不服本判決應於收受本判決後送達後10日內向本院提出上訴書
狀，其未敘述上訴理由者，並得於提起上訴後10日內向本院補提
理由書狀（均須按他造當事人之人數附繕本）「切勿逕送上級法
院」
中    華    民    國    97    年    1     月    21    日
                                書記官  林祥玉
附錄本判決論罪之法條：
中華民國刑法第321條
犯竊盜罪而有左列情形之一者，處 6 月以上、 5 年以下有期徒刑：
一、於夜間侵入住宅或有人居住之建築物、船艦或隱匿其內而犯
    之者。
二、毀越門扇、牆垣或其他安全設備而犯之者。
三、攜帶兇器而犯之者。
四、結夥三人以上而犯之者。
五、乘火災、水災或其他災害之際而犯之者。
六、在車站或埠頭而犯之者。
前項之未遂犯罰之。


司法院資訊處製作；財團法人民間司法改革基金會備份。
